pl: Charakterystyka wanny: Dysze powietrzne; Antypoślizgowa; Słuchawka prysznicowa; Zabezpieczenie przed przepełnieniem; Wanna z hydromasażem; Inne
ko: 욕조 기능: 에어제트; 미끄럼 방지; 비고정식 샤워기 헤드; 오버플로 방지; 월풀; 기타
hr-HR: Značajke kade: Mlaznice za zrak; Protuklizna; Ručni tuš; Zaštita od prelijevanja; Mlaznice za masažu; Ostalo
nl: Kenmerken badkuip: Luchtstralen; Antislip; Handdouche; Overloopbeveiliging; Whirlpool; Andere
de: Badewanneneigenschaften: Luftdüsen; Rutschfest; Handbrause; Überlaufschutz; Whirlpool; Sonstiges
tr: Küvet özellikleri: Hava jetleri; Kaydırmaz; El tipi duş başlıkları; Taşma koruması; Jakuzi; Diğer
en: Bathtub features: Air jets; Anti-slip; Handheld shower; Overflow protection; Whirlpool; Other
hu: Fürdőkád jellemzői: Légfúvókák; Csúszásgátló; Kézi zuhany; Túlfolyás elleni védelem; Pezsgőfürdő; Egyéb
sl-SI: Značilnosti kopalne kadi: Zračni curki; Proti zdrsu; Ročna prha; Zaščita pred prelivom; Whirlpool; Drugo
ru: Характеристики ванны: Форсунки; Противоскользящие; Ручной душ; Защита от перелива; Джакузи; Другое
el: Χαρακτηριστικά μπανιέρας: Πίδακες αέρα; Αντιολισθητική; Ντους χειρός; Προστασία από υπερχείλιση; Υδρομασάζ; Άλλο
fi: Kylpyammeen ominaisuudet: Suihkusuutin; Liukumaton; Kädessä pidettävä suihku; Ylivuotosuoja; Poretoiminto; Muu
bg-BG: Характеристики на ваната: Въздушни струи; Противоплъзгащ се; Ръчен душ; Защита от преливане; Водовъртеж; Други
zh-CN: 浴缸特点: 空气喷射; 防滑; 手持式花洒; 溢流保护; 漩涡按摩; 其他
lt-LT: Vonios ypatybės: Oro purkštukai; Apsauga nuo slydimo; Rankinė dušo galvutė; Apsauga nuo perpildymo; Sūkurinė; Kita
ja: バスタブの特徴: エアジェット; 滑り止め; 手持ちシャワー; オーバーフロー保護; ワールプール; その他
pt-PT: Características de banheira: Jatos de ar; Antideslizante; Cabeça de chuveiro portátil; Proteção contra excesso de fluxo; Whirlpool; Outro
th: คุณลักษณะของอ่างอาบน้ำ: หัวแอร์เจ็ท; กันลื่น; ฝักบัวแบบมือถือ; อุปกรณ์กันน้ำล้น; อ่างน้ำวน; อื่นๆ
es: Características de la bañera: Chorros de aire; Antideslizante; Ducha de mano; Protección contra desbordamiento; Hidromasaje; Otros
it: Funzionalità della vasca da bagno: Getti d'aria; Antiscivolo; Doccia portatile; Protezione da overflow; Whirlpool; Altro
zh-TW: 浴缸特點: 空氣噴射器; 防滑; 手持蓮蓬頭; 溢出保護; 漩渦; 其他
da: Funktioner for badekar: Luftjets; Skridsikker; Håndholdt bruser; Overløbssikring; Whirlpool; Andet
cs: Vlastnosti vany: Vzduchové trysky; Protiskluzové; Ruční sprcha; Ochrana proti přetečení; Whirlpool; Jiné
pt-BR: Características da banheira: Jatos de ar; Antiderrapante; Chuveiro de mão; Proteção contra transbordamento; Hidromassagem; Outro
sv: Detaljer för badkar: Luftstrålar; Halkskydd; Handhållen dusch; Översvämningsskydd; Bubbelbadkar; Övrigt
sk-SK: Vlastnosti vane: Vzduchové trysky; Protišmykový; Ručná sprcha; Ochrana proti pretečeniu; Vírivka; Iné
fr: Caractéristiques de la baignoire: Jets d’air; Antidérapant; Douchette à main; Protection anti-débordement; À remous; Autre
nb: Badekarfunksjoner: Luftstråler; Antiskli; Håndholdt dusj; Overløpsbeskyttelse; Boblebad; Annet
vi: Tính năng bồn tắm: Máy bay phản lực; Chống trơn trượt; Vòi sen cầm tay; Chống tràn; Bồn tắm xoáy nước; Khác
ro-RO: Caracteristici cadă: Jeturi de aer; Antiderapant; Duș de mână; Protecție la revărsare; Vârtej; Altele